【裁判字號】    99,訴,2935
【裁判日期】    991029
【裁判案由】    毒品危害防制條例
【裁判全文】
臺灣板橋地方法院刑事判決        99年度訴字第2935號
公  訴  人  臺灣板橋地方法院檢察署檢察官
被      告  甲○○
上列被告因違反毒品危害防制條例案件，經檢察官提起公訴（99
年度毒偵字第5649號），被告於準備程序中就被訴事實為有罪之
陳述，經本院合議庭裁定由受命法官獨任進行簡式審判程序，判
決如下：
    主  文
甲○○施用第一級毒品，累犯，處有期徒刑玖月；扣案之注射針
筒壹支沒收。又施用第二級毒品，累犯，處有期徒刑肆月。應執
行有期徒刑拾壹月；扣案之注射針筒壹支沒收。
    事  實
一、甲○○前因施用毒品案件，經送觀察、勒戒及強制戒治，於
    民國96年1 月2 日因執行強制戒治完畢釋放，並由臺灣板橋
    地方法院檢察署檢察官以96年度戒毒偵字第19號為不起訴處
    分。其又因施用第一級毒品案件，經本院以96年度訴字第20
    50號判決判處有期徒刑8 月，再經本院以96年度聲減字第72
    37號裁定減刑為有期徒刑4 月，於97年2 月22日易科罰金執
    行完畢。復因施用第一級毒品案件，經本院以97年度訴字第
    4357號判處有期徒刑9 月，再由臺灣高等法院以98年度上訴
    字第150 號判決駁回上訴確定，經入監執行，於98年12月26
    日縮短刑期執行完畢。詎其猶不知悔改，基於施用第二級毒
    品甲基安非他命之犯意，於99年7 月6 日晚間某時，在臺北
    縣土城市○○路254 號4 樓住處，以將甲基安非他命放入玻
    璃球（未扣案）內燒烤吸食其煙霧之方式，施用甲基安非他
    命1 次。其另基於施用第一級毒品海洛因之犯意，於99年7
    月8 日下午2 時許，在停放於臺北縣土城市○○路路邊某處
    之友人車內，以針筒注射之方式，施用海洛因1 次。嗣於99
    年7 月8 日下午4 時55分許，在臺北縣土城市○○路（起訴
    書誤載為「延吉街」）254 號前，因行跡可疑為警盤查，經
    徵得甲○○之同意執行搜索，結果在其褲子口袋內扣得注射
    針筒1 支，始循線查悉上情。
二、案經臺北縣政府警察局土城分局報告臺灣板橋地方法院檢察
    署檢察官偵查起訴。
    理  由
壹、程序事項
    本件被告甲○○所犯者非為死刑、無期徒刑、最輕本刑為3
    年以上有期徒刑之罪或高等法院管轄第一審案件，其於準備
    程序進行中，先就被訴事實為有罪之陳述，經告知其簡式審
    判程序之旨，並聽取公訴人、被告之意見後，本院業已依刑
    事訴訟法第273 條之1 第1 項之規定，裁定由受命法官獨任
    以簡式審判程序進行本案之審理。是依刑事訴訟法第273 條
    之2 之規定，本件之證據調查，即不受同法第159 條第1 項
    、第161 條之2 、第161 條之3 、第163 條之1 及第164 條
    至第170 條規定之限制。
貳、實體事項
一、上揭事實，業據被告甲○○於本院準備程序及審理時自白不
    諱，且其為警查獲時所採集之尿液檢體經送臺灣檢驗科技股
    份有限公司以酵素免疫分析法初驗、氣相層析質譜儀法複驗
    之結果，確呈安非他命、甲基安非他命、嗎啡之陽性反應，
    有該公司於99年7 月28日出具之濫用藥物檢驗報告1 份、臺
    北縣政府警察局土城分局偵辦毒品案尿液編號及姓名對照表
    1 紙在卷可稽（見偵查卷第24頁、第45頁），復有如前所述
    之注射針筒1 支扣案可證，足認被告之自白與事實相符。再
    者，被告前因施用毒品案件，經送觀察、勒戒及強制戒治，
    於96年1 月2 日執行強制戒治完畢釋放，並由臺灣板橋地方
    法院檢察署檢察官以96年度戒毒偵字第19號為不起訴之處分
    確定乙節，有臺灣高等法院被告前案紀錄表1 份在卷可考；
    被告既於觀察勒戒、強制戒治釋放後5 年內再犯本件施用毒
    品罪，依毒品危害防制條例第23條第2 項之規定，即應依法
    予以訴追處罰。從而本案事證明確，被告犯行堪予認定。
二、論罪科刑：
  (一)查海洛因、甲基安非他命分係毒品危害防制條例第2 條第2
    項第1 款、第2 款所定之第一級、第二級毒品。核被告所為
    ，係犯毒品危害防制條例第10條第1 項之施用第一級毒品罪
    ，及同條第2 項之施用第二級毒品罪。被告為施用而持有海
    洛因、甲基安非他命之低度行為，分別為施用之高度行為所
    吸收，均不另論罪。所犯上開2 罪，犯意各別，行為互殊，
    應分論併罰。被告前因施用毒品案件，經本院以96年度訴字
    第2050號判決判處有期徒刑8 月，再經本院以96年度聲減字
    第7237號裁定減刑為有期徒刑4 月，於97年2 月22日易科罰
    金執行完畢；復因施用第一級毒品案件，經本院以97年度訴
    字第4357號判處有期徒刑9 月，再由臺灣高等法院以98年度
    上訴字第150 號判決駁回上訴確定，經入監執行，於98年12
    月26日縮短刑期執行完畢之事實，有臺灣高等法院被告前案
    紀錄表1 份在卷可考，其受有期徒刑之執行完畢，五年內故
    意再犯本件有期徒刑以上之2 罪，均為累犯，均應依刑法第
    47條第1 項加重其刑。被告於本院審理時，已供陳其施用甲
    基安非他命之時間、地點明確，起訴書就此僅略載為「於99
    年7 月8 日18時50分許，為警採尿前回溯96小時內之某時，
    在不詳處所」云云，容有未恰，應予更正如前揭犯罪事實欄
    所載。
  (二)爰審酌被告前已因施用毒品獲得不起訴處分之寬典，又迭經
    法院論罪科刑，竟仍不知戒除，顯然漠視法令之禁制，惟犯
    罪後坦承犯行，且所犯之施用毒品犯行乃戕害自己身心健康
    ，並未危及他人，暨其犯罪動機、目的等一切情狀，分別量
    處如主文所示之刑，並定其應執行刑。
  (三)扣案之注射針筒1 支，係被告所有，供其施用海洛因所用之
    物，業據被告於警詢、偵查中及本院審理時供述明確，爰依
    刑法第38條第1 項第2 款、第3 項之規定，併予宣告沒收。
    至於被告吸食甲基安非他命所使用之玻璃球並未扣案，無證
    據證明尚屬存在，且非違禁物，爰不併為沒收之宣告，附此
    敘明。
三、據上論斷，應依刑事訴訟法第273 條之1 、第299 條第1 項
    前段，毒品危害防制條例第10條第1 項、第2 項，刑法第11
    條前段、第47條第1 項、第51條第5 款、第38條第1 項第2
    款、第3 項，判決如主文。
本案經檢察官簡志祥到庭執行職務。
中    華    民    國    99    年    10    月    29    日
                  刑事第三庭法  官  陳伯厚
上列正本證明與原本無異。
如不服本判決，應於判決送達後10日內敘明上訴理由，向本院提
出上訴狀 (應附繕本) ，上訴於臺灣高等法院。其未敘述上訴理
由者，應於上訴期間屆滿後20日內向本院補提理由書「切勿逕送
上級法院」。
                            書記官  高建華
中    華    民    國    99    年    10    月    29    日
附錄論罪科刑法條：
毒品危害防制條例第10條
施用第一級毒品者，處 6 月以上 5 年以下有期徒刑。
施用第二級毒品者，處 3 年以下有期徒刑。

司法院資訊處製作；財團法人民間司法改革基金會備份。
